【裁判字號】    95,訴,2139
【裁判日期】    950811
【裁判案由】    毒品危害防制條例
【裁判全文】
臺灣高雄地方法院刑事判決              95年度訴字第2139號
公  訴  人  臺灣高雄地方法院檢察署檢察官
被      告  甲○○
上列被告因毒品危害防制條例案件，經檢察官提起公訴（95年度
毒偵字第773號），本院判決如下：
    主  文
甲○○施用第一級毒品，累犯，處有期徒刑捌月。
扣案之海洛因壹包（淨重0.15公克，空包裝重0.4 公克）沒收銷
燬之；注射針筒肆支、塑膠吸管壹支均沒收。
    事  實
一、甲○○曾於民國88年間因施用毒品案件，經送觀察、勒戒及
    強制戒治執行期滿，於88年12月3 日，經台灣高雄少年法院
    以87年度少調字第986 號執行期滿。又因施用毒品，經檢察
    官以92年度毒偵字第73 35 號偵辦，並提起公訴及送制戒治
    ，強制戒治部分，於執行中因法令修改，於93年1 月9 日釋
    放；提起公訴部分，判處有期徒刑10月確定，於94年7 月9
    日執行完畢。復於94年12月15日11時為警採尿回溯前24小時
    內之某時，在不詳地點，施用海洛因1 次；嗣於94年12月15
    日11時，在高雄縣鳥松鄉○○路251 號麥當勞店之女廁所內
    ，為警當場查獲，並扣得其所有海洛因1 小包、預備供施用
    海洛因之注射針筒4支、塑膠吸管1支等物。
二、案經高雄縣政府警察局仁武分局移送台灣高雄地方法院檢察
    署檢察官偵查起訴。
    理  由
一、上開犯罪事實業據被告甲○○於本院審理中坦承不諱，且其
    上開為警查獲時所採尿液，經送檢驗結果，均有嗎啡之陽性
    反應，有台灣檢驗科技股份有限公司KH2005C0000000號1 紙
    附卷可稽，復有被告所有預備供施用海洛因之注射針筒4 支
    、塑膠吸管1 支扣案可稽；又被告前因施用毒品案件，經強
    制戒治期滿釋放等情，亦有其台灣高等法院被告前案紀錄表
    1 份在卷可查；罪證明確，被告犯行堪以認定。
二、按海洛因為毒品危害防制條例第2 條第2 項第1 款所明定之
    第1 級毒品，核被告所為，係犯同條例第10條第1 項之施用
    第1 級毒品罪。被告持有海洛因後進而施用，其持有之低度
    行為，應為施用之高度行為吸收，不另論罪。被告曾受上開
    有期徒刑以上刑之執行，有其台灣高等法院被告全國前案紀
    錄表1 份附卷可稽，其於執行完畢後5 年內，再犯本件有期
    徒刑以上之罪，為累犯，應依修正前刑法第47條之規定加重
    其刑，並遞加重之。本件依被告犯罪時之刑法第47條規定：
    「受有期徒刑之執行完畢，或受無期徒刑或有期徒刑一部之
    執行而赦免後，5 年以內再犯有期徒刑以上之罪者，為累犯
    ，加重本刑至二分之一」，惟被告行為後95年7 月1 日施行
    之修正後刑法第47條第1 項規定，則僅將5 年以內故意再犯
    有期徒刑以上之罪者，認係累犯，則本件被告於受上開有期
    徒刑執行完畢後，5 年以內故意再犯本件有期徒刑以上之罪
    ，不論依修正前之刑法第47條，或修正後之刑法第47條第1
    項之規定，均構成累犯，行為後之法律對被告而言並未較為
    有利，則依刑法第2 條第1 項前段之規定，自應適用被告行
    為時即修正前刑法第47條規定（按法律既有變更即應比較新
    舊法何者對於被告較有利以決定應適用之法律，縱比較後結
    果對被告而言並無有利或不利之情形，然此乃作為決定應適
    用新法或舊法之依據，並非有此情形即得不予比較新舊法而
    無刑法第2 條之問題）。審酌被告前因施用毒品案件，經強
    制戒治後，仍未能徹底戒絕毒品，再度施用毒品，顯見其無
    戒毒悔改之意，惟念其施用足以導致精神障礙、性格異常，
    甚至造成生命危險之毒品，乃戕害一己之身體健康，所為尚
    未害及他人，及其施用之次數不多，期間非長，及犯後坦承
    犯行態度良好等一切情狀，量處如主文所示之刑。扣案之海
    洛因（淨重0.15公克，空包裝重0.4 公克）為第1級 毒品，
    而包裝上開海洛因所用之包裝袋只，經送法務部調查局鑑驗
    之結果，雖經與毒品分開秤重，惟法務部調查局一般係以傾
    倒之方式，將包裝袋內之海洛因倒出與包裝袋分離而稱重，
    必要時亦會輔以刮杓刮取袋內粉末，然無論依何種方式分離
    ，包裝袋內均有極微量之海洛因殘留，業經法務部調查局以
    93年3 月19日調科壹字第0930 0113060號函釋在案，足認上
    開空包裝袋內仍含極微量之海洛因殘留而無法析離，亦屬第
    1 級毒品，均應依毒品危害防制條例第18條第1 項前段規定
    沒收銷燬之，至鑑驗耗損部分之毒品業已滅失，無庸為沒收
    銷毀之諭知。另扣案之注射針筒4 支、塑膠吸管1 支，係被
    告所有預備供施用海洛因犯罪之用，爰依刑法第38條第1項
    第2 款沒收。
三、又本件被告所犯係死刑、無期徒刑、最輕本刑為3 年以上有
    期徒刑以外之罪，其於準備程序中就被訴事實為有罪之陳述
    ，經法官告知簡式審判程序之旨，並聽取公訴人、被告之意
    見後，本院認為適宜由受命法官獨任進行簡式審判程序，附
    予敘明。
據上論斷，應依刑事訴訟法第273 條之1 第1 項、第299 條第1
項前段，毒品危害防制條例第10條第1 項、第18條第1 項前段，
刑法第11條前段、修正前刑法第47條、刑法第38條第1 項第2 款
，判決如主文。
中    華    民    國    95    年    8     月    11    日
                  刑事第五庭    法  官  林俊寬
以上證明與原本無異。
如不服本判決，應於判決送達後10日內，向本院提出上訴狀。
中    華    民    國    95    年    8     月    11    日
                                書記官  蔡淑貞
附錄法條：
毒品危害防制條例第10條
施用第一級毒品者，處 6 月以上 5 年以下有期徒刑。
施用第二級毒品者，處 3 年以下有期徒刑。


司法院資訊處製作；財團法人民間司法改革基金會備份。
